臺灣高等法院高雄分院刑事裁定
111年度聲字第1399號
聲  請  人  
即  被  告  周瑞慶




選任辯護人  葛光輝律師
上列聲請人因違反銀行法等案件（111年度金上重更一字第1號）
，聲請具保停止羈押，本院裁定如下：
    主  文
聲請駁回。
    理  由
一、聲請意旨略以：聲請人即被告周瑞慶（下稱被告）羈押迄今
    已逾3年10月，且完全坦承犯行，並無滅證或勾串共犯、證
    人之虞，又被告已積極與被害人和解而陸續返還新臺幣（下
    同）10億2,952萬4,100元之犯罪所得，犯後態度良好，並無
    使用犯罪所得逃亡之可能，如能獲得交保，必將籌措資金、
    繳交犯罪所得、與被害人和解，而無逃亡之必要，且被告曾
    歷經逃亡生涯，深知躲藏之苦，已無意再逃亡，非不得以具
    保、限制住居、出境、出海、電子監控或定期向警方報到等
    方式代替羈押，爰依法聲請停止羈押等語。
二、按被告及得為其輔佐人之人或辯護人，得隨時具保，向法院
    聲請停止羈押，刑事訴訟法第110條第1項定有明文。又羈押
    被告之目的，在於確保訴訟程序之進行、確保證據之存在及
    真實，並確保刑罰之執行，且聲請停止羈押，除有刑事訴訟
    法第114條各款所列情形之一不得駁回者外，被告有無羈押
    之必要或得以具保、責付、限制住居而停止羈押等節，法院
    自得就具體個案情節予以斟酌決定，如就客觀情事觀察，法
    院許可羈押之裁定在目的與手段間之衡量並無明顯違反比例
    原則情形，即無違法或不當可言。
三、經查：
　㈠被告因違反銀行法等案件，經本院於民國111年9月14日以111
    年度金上重更一字第1號判處有期徒刑14年，併科罰金4億5,
    000萬元，未扣案犯罪所得24億4,616萬2,212元，除應發還
    被害人或得請求損害賠償之人外，沒收之，於全部或一部不
    能沒收或不宜執行沒收時，追徵其價額。嗣被告提起第三審
    上訴，經本院於111年11月1日代最高法院訊問被告後，認被
    告前有逃亡經通緝之紀錄，而有逃亡之事實，且其所犯銀行
    法第125條第3項、第1項後段之法人行為負責人非法經營銀
    行業務罪，為最輕本刑5年以上有期徒刑之重罪，並經本院
    判處重刑及諭知鉅額犯罪所得沒收或追徵在案，被告可預期
    判決之刑度既重，其為規避未來確定後刑罰之執行，妨礙審
    判程序進行之可能性增加，國家刑罰權難以實現之危險亦較
    大，自有事實及相當理由足認被告有逃亡之虞之羈押原因。
    又本院於訊問被告後，斟酌命以具保、責付或限制住居等方
    式均不足以確保審判或執行程序之順利進行，為確保訴訟程
    序之進行，俾使國家刑罰權得以實現，以維持重大之社會秩
    序及增進重大之公共利益，認其有刑事訴訟法第101條第1項
    第1款、第3款之羈押事由，非予羈押，顯難進行審判，而有
    羈押之必要，故諭知應自111年11月1日起羈押在案。
　㈡被告雖執前詞聲請停止羈押，惟查：
　1.被告除於本案偵查中業經通緝外，其於102年至107年間復因
    其他案件亦有曾遭通緝多次之紀錄，有臺灣高等法院被告前
    案紀錄表在卷可憑；又被告面對本案犯罪集團旗下幹部及投
    資人時，均係使用「陳子龍」、「陳總」之假名，公司內部
    重要幹部竟無人知悉被告之真名為「周瑞慶」，可見被告於
    非法吸金之初即已存有避免使用真名以規避法律責任之意，
    又被告於105年12月13日調查員至其住處依法執行搜索時，
    竟跳窗逃逸規避查緝，嗣經通緝將近2年後，始於107年9月2
    4日緝獲到案，亦可見其原先根本無意坦然面對司法制裁。
　2.至被告所提出之出金資料，僅足以證明其吸金所得之提領或
    匯款情形，尚不足以證明係實際合法返還被害人之金額。且
    其所謂已向被害人清償10億餘元云云，係以「亞洲富豪娛樂
    城」APP之數位貨幣「ANC」（Asian Coin），按1枚ANC以50
    元計算之比例，將虛擬貨幣轉入被害人之數位錢包，業經本
    院認定並未將其犯罪所得實際合法發還被害人。況且，被告
    是否與被害人達成和解、賠償損失，或已遭羈押之期間長短
    等情，亦非審酌被告有無繼續羈押之原因及必要之法定事由
    ，故被告據此主張本案已無繼續羈押之原因及必要云云，尚
    非可採。
四、綜上所述，本案之羈押原因尚未消滅，斟酌命被告具保、限
    制住居、出境、出海、電子監控或定期向警方報到等方式，
    均不足以確保審判或執行程序之順利進行，而有羈押之原因
    及必要等情，已如前述，尚無從以具保等方式替代羈押。此
    外，被告復無刑事訴訟法第114條各款所定聲請停止羈押不
    得駁回之情形。從而，本件被告之聲請為無理由，應予駁回
    。
據上論結，應依刑事訴訟法第220條，裁定如主文。
中　　華　　民　　國　　111 　年　　12　　月　　5 　　日
                  刑事第二庭    審判長法  官  孫啓強
                                      法  官  黃宗揚
                                      法  官  鄭詠仁
以上正本證明與原本無異。
如不服本裁定應於送達後5日內向本院提出抗告狀。
中　　華　　民　　國　　111 　年　　12　　月　　5 　　日
                                      書記官  楊明靜